【裁判字號】    97,易,1768
【裁判日期】    970714
【裁判案由】    詐欺
【裁判全文】
臺灣板橋地方法院刑事判決              97年度易字第1768號
公  訴  人  臺灣板橋地方法院檢察署檢察官
被      告  戊○○
上列被告因詐欺案件，經檢察官提起公訴（97年度偵字第14696
號、第14697 號），被告於本院準備程序中就被訴之事實為有罪
之陳述，經本院裁定以簡式審判程序審理，判決如下：
    主  文
戊○○犯如附表一所示之罪，各處如附表一所示之宣告刑，均減
刑如附表一所示；扣案如附表二所示之物均沒收之。應執行有期
徒刑壹年；扣案如附表二所示之物均沒收之。
    事實及理由
壹、程序方面
一、刑事訴訟法第二百七十三條之一第一項規定除被告所犯為死
    刑、無期徒刑、最輕本刑為三年以上有期徒刑之罪或高等法
    院管轄第一審案件者外，於審判期日前之程序進行中，被告
    先就被訴事實為有罪之陳述時，審判長得告知被告簡式審判
    程序之旨，並聽取當事人、代理人、辯護人及輔佐人之意見
    後，裁定進行簡式審判程序。
二、查本案被告戊○○被訴詐欺案件，非前開不得進行簡式審判
    程序之案件，經被告於本院審理時就被訴之事實為有罪之陳
    述，且經本院告知被告簡式審判程序之旨，聽取被告及檢察
    官之意見後，爰依刑事訴訟法第二百七十三條之一第一項規
    定裁定改依簡式審判程序審判之。
三、又被告前於民國九十五年十月初，在臺北縣新莊市輔仁大學
    附近，將其本人所申請合作金庫東新莊分行0000000
    000000號帳戶、門號0000000000號行動電
    話及不知情友人阮簡鐸申請之中國信託商業銀行帳戶000
    000000000號帳戶（起訴書誤載為0000000
    00000號）提款卡、密碼，交予姓名年籍不詳之成年男
    子使用，幫助該男子所屬詐欺集團犯詐欺取財罪之犯行，業
    經本院以九十六年度易字第二０七三號判決（下稱本院另案
    ）判處有期徒刑八月，減為有期徒刑四月確定，有上開判決
    及臺灣高等法院被告前案紀錄表一份在卷可稽。本案犯罪事
    實前曾於本院另案審理時經檢察官移送併案審理，嗣經本院
    另案判決認：移送併案部份為詐欺取財罪正犯，與該案之犯
    行為幫助詐欺取財罪，二者時間、地點、方式有別，客觀上
    彼此可分、行為互殊、犯意不同，顯非同一事實，應分論併
    罰，非該案起訴效力所及，而退回由檢察官依法處理。嗣經
    檢察官就上開退併辦部份即本案之犯罪事實另行起訴後，繫
    屬於本院，本院認本案犯罪事實與前開另案之犯罪事實，犯
    意個別，行為互殊，並非同一案件，本院自應加以審究，先
    予敘明。
貳、實體方面
一、本件犯罪事實：
  (一)戊○○前於民國九十五年間因詐欺案件，經本院以九十六年
    度易字第二０七三號判決判處有期徒刑八月，減為有期徒刑
    四月，如易科罰金，以新臺幣（下同）一千元折算一日確定
    ，尚未執行（不構成累犯）。詎戊○○猶未悛悔，竟與綽號
    「頭家」之詐欺集團成年成員共同基於意圖為自己不法所有
    之犯意聯絡與行為分擔，於九十五年十一月上旬某日，受僱
    於綽號「頭家」之詐欺集團成年成員，擔任該詐欺集團之車
    手，且在臺北縣新莊市○○路五一○號輔仁大學前，提供其
    自己申辦之門號0000000000號行動電話晶片卡及
    聯邦商業銀行（下稱聯邦商業銀行）0000000000
    00號帳戶之金融卡與密碼，供該詐欺集團聯絡及提領詐欺
    所得款項使用。戊○○復先於九十五年十一月三日某時，依
    「頭家」之指示前往臺北縣泰山鄉○○路與工專路口，向陳
    源鴻（經檢察官以曾經判決確定而為不起訴處分）收取第一
    商業銀行三重埔分行（下稱第一商業銀行）0000000
    0000000號帳戶之金融卡及密碼；又於同年十一月八
    日某時，依「頭家」之指示前往在臺北縣泰山鄉某ＯＫ便利
    商店前，向朱元豪（經檢察官另案偵辦）收取臺北國際商業
    銀行大安分行（下稱臺北國際商業銀行）00000000
    00000號帳戶之金融卡及密碼，均交予上開詐欺集團成
    員執充詐欺他人財物匯入款項使用。戊○○並負責依「頭家
    」之指示以金融卡提領或親自向被害人收取詐欺之款項，再
    自行扣取每日詐欺所得百分之一之金額作為報酬，餘款則存
    入其提供予該詐欺集團之上開聯邦銀行帳戶內，以供該詐欺
    集團提領。
  (二)該戊○○及「頭家」所屬詐欺集團成年成員取得上開陳源鴻
    、朱元豪之金融卡及密碼後，即基於意圖為自己不法所有之
    犯意，而為下列詐欺取財犯行：
  1.於九十五年十一月五日某時，在ＰＣＨｏｍｅ露天拍賣網站
    上，以「ｃａｓｈｍａｒｙ」帳號為賣家，佯稱欲拍賣「Ｎ
    ＤＳＬ遊戲機」一臺，致己○○陷於錯誤，參與投標，並於
    得標後，於同日下午二時十四分許，在高雄市某中國信託商
    業銀行自動櫃員機，依前述詐欺集團成年成員所發送得標信
    函之指示，轉帳四千元至陳源鴻上開帳戶，惟己○○於轉帳
    後，始終未收受上開遊戲機，方知受騙，嗣於同年月十一日
    報警處理，而查悉上情。
  2.於九十五年十一月六日某時，在ＰＣＨｏｍｅ露天拍賣網站
    上，以「ｃａｓｈｍａｒｙ」帳號為賣家，佯稱欲拍賣「Ｐ
    ＳＰ多功能遊戲機」一臺，致甲○○陷於錯誤，參與投標，
    並於得標後，於同日某時，以網路ＡＴＭ跨行轉帳之方式，
    依前述詐欺集團成年成員所發送得標信函之指示，轉帳五千
    一百元至陳源鴻上開帳戶，惟甲○○於轉帳後，始終未收受
    上開遊戲機，方知受騙，嗣於同年月十日報警處理，而查悉
    上情。
  3.於九十五年十一月五日某時，在ＰＣＨｏｍｅ露天拍賣網站
    上，以「ｃａｓｈｍａｒｙ」帳號為賣家，佯稱欲拍賣「新
    力牌ＰＳ２遊戲機」一臺，致丙○○陷於錯誤，參與投標，
    並於得標後，於同年月七日下午四時五十六分許，在兆豐國
    際商業銀行自動櫃員機，依前述詐欺集團成年成員所發送得
    標信函之指示，轉帳三千六百元至陳源鴻上開帳戶，惟丙○○於轉帳後，始終未收受上開遊戲機，方知受騙，嗣於同年
    月十日報警處理，而查悉上情。
  4.於九十五年十一月六日某時許，在ＰＣＨｏｍｅ露天拍賣網
    站上，以暱稱「家電專賣店」為賣家，佯稱欲拍賣「新力牌
    ＰＳ２遊戲機」一臺，致黃裕傑陷於錯誤，參與投標，並於
    得標後，於同年月七日中午十二時五十五分許，在臺北縣三
    重市○○路郵局自動櫃員機，依前述詐欺集團成年成員所發
    送得標信函之指示，轉帳三千五百元至陳源鴻上開帳戶，惟
    黃裕傑於轉帳後，始終未收受上開遊戲機，方知受騙，嗣於
    同年月十一日晚間八時許報警處理，而悉上情。
  5.於九十五年十一月六日上午某時，在ＰＣＨｏｍｅ露天拍賣
    網站上，以「ｃａｓｈｍａｒｙ」帳號為賣家，佯稱欲拍賣
    「ＸＢＯＸ３６０豪華版遊戲機」一臺，致施惠雲陷於錯誤
    ，參與交易，並談妥交易價金為八千五百元，先付訂金二千
    元，餘款貨到時給付，施惠雲乃於同日上午十一時許，以網
    路ＡＴＭ跨行轉帳之方式，依前述詐欺集團成年成員之指示
    ，轉帳二千元至陳源鴻上開帳戶，惟施惠雲於轉帳後，始終
    未收受上開遊戲機，方知受騙，嗣於九十六年二月五日報警
    處理，而悉上情。
  6.於九十五年十一月六日某時，在ＰＣＨｏｍｅ露天拍賣網站
    上，以「ｃａｓｈｍａｒｙ」帳號為賣家，佯稱欲拍賣「ｉ
    Ｐｏｄ－ｎａｎｏ多功能ＭＰ３播放機」一臺，致蔣仁槐陷
    於錯誤，參與投標，並於得標後，於同年月七日某時，依前
    述詐欺集團成年成員所發送得標信函之指示，轉帳三千五百
    元至陳源鴻上開帳戶，惟蔣仁槐於轉帳後，始終未收受上開
    播放機，方知受騙，嗣於同年月十四日報警處理，而查悉上
    情。
  7.於九十五年十一月七日下午二時許，在ＰＣＨｏｍｅ露天拍
    賣網站上，以「ｃａｓｈｍａｒｙ」帳號為賣家，佯稱欲拍
    賣「全新ＰＳ２主機＋改直讀晶片＋８Ｍ記憶卡＋臺製手把
    ２支」，致陳旭政陷於錯誤，參與投標，並加購價值一百元
    之主機架一個，嗣於得標後，依前述詐欺集團成年成員所發
    送得標信函之指示，於同年月八日上午十時五十三分許，在
    雲林縣林內鄉林內郵局自動櫃員機，轉帳三千六百元至陳源
    鴻上開帳戶，惟陳旭政於轉帳後，始終未收受上開物品，方
    知受騙，嗣於同年月十三日報警處理，而查悉上情。
  8.於九十五年十一月六日某時，在ＰＣＨｏｍｅ露天拍賣網站
    上，以「ｃａｓｈｍａｒｙ」帳號為賣家，佯稱欲拍賣「新
    力牌ＰＳ２遊戲機」一臺，致張鴻吉陷於錯誤，參與投標，
    並於得標後，於同年月七日下午五時四十一分許，在新竹市
    某郵局自動櫃員機，依前述詐欺集團成年成員所發送得標信
    函之指示，轉帳三千六百元至陳源鴻上開帳戶，惟張鴻吉於
    轉帳後，始終未收受上開遊戲機，方知受騙，嗣於同年月十
    二日報警處理，而查悉上情。
  9.於九十五年十一月七日某時，在ＰＣＨｏｍｅ露天拍賣網站
    上，以「ｃａｓｈｍａｒｙ」帳號為賣家，佯稱欲拍賣「Ｎ
    ＤＳＬ遊戲機」一臺，致林昉陷於錯誤，參與投標，並於
    得標後，依前述詐欺集團成年成員所發送得標信函之指示，
    於同日某時，在臺北市某自動櫃員機轉帳四千元至陳源鴻上
    開帳戶，惟林昉於轉帳後，始終未收受上開遊戲機，方知
    受騙，嗣於九十六年一月二十九日報警處理，而查悉上情。
  10.於九十五年十一月七日某時，在ＰＣＨｏｍｅ露天拍賣網站
    上，以「ｃａｓｈｍａｒｙ」帳號為賣家，佯稱欲拍賣「ｉ
    Ｐｏｄ－ｎａｎｏ４ＧＢＭＰ３播放機」一臺，致王潔瑜陷
    於錯誤，參與投標，並於得標後，依前述詐欺集團成年成員
    所發送得標信函之指示，於同年月八日上午八時五分許，在
    國泰世華銀行自動櫃員機，轉帳三千五百元至陳源鴻上開帳
    戶，惟王潔瑜於轉帳後，始終未收受上開播放機，方知受騙
    ，嗣於同年月十一日報警處理，而查悉上情。
  11.於九十五年十一月六日某時許，在ＰＣＨｏｍｅ露天拍賣網
    站上，以「ｃａｓｈｍａｒｙ」帳號為賣家，佯稱欲拍賣「
    ＸＢＯＸ３６０遊戲機」一臺，致施創盛陷於錯誤，參與投
    標，並於得標後，依前述詐欺集團成年成員所發送得標信函
    之指示，於同年月九日某時在澎湖縣馬公市○○路郵局自動
    櫃員機，轉帳八千六百元至朱元豪上開帳戶，惟施創盛於轉
    帳後，始終未收受上開遊戲機，方知受騙，嗣於九十六年二
    月五日報警處理，而查悉上情。
  12.於九十五年十一月一日中午十二時許，在ＰＣＨｏｍｅ露天
    拍賣網站上，以「ｃａｓｈｍａｒｙ」帳號為賣家，佯稱欲
    拍賣「ＸＢＯＸ３６０豪華遊戲機」一臺，致林立凱陷於錯
    誤，參與投標，並於得標後與前開詐欺集團成年成員聯繫，
    約定於同日下午三時許，在臺北市政府大門服務台附近支付
    價金，戊○○即依「頭家」之指示，前往上址向林立凱收取
    現金九千五百元，惟林立凱於交付款項後，始終未收受上開
    遊戲機，方知受騙，嗣於九十五年十一月十一日報警處理，
    而查悉上情。
  13.於九十五年十一月四日晚間某時，在ＰＣＨｏｍｅ露天拍賣
    網站上，以「ｃａｓｈｍａｒｙ」帳號為賣家，佯稱欲拍賣
    「ｉＰｏｄ－ｎａｎｏ４ＧＢＭＰ３播放機」一臺，致丁○○陷於錯誤，參與購買，並約定於同年月五日下午五時許收
    取價金，戊○○乃依「頭家」之指示前往臺北縣中和市○○
    路一一一巷四十三號，向丁○○收取現金三千五百元，惟丁○○於交付款項後，始終未收受上開播放機，方知受騙，嗣
    於同年月十日某時報警處理，而查悉上情。
  14.於九十五年十一月上旬某日晚間某時，在ＰＣＨｏｍｅ露天
    拍賣網站上，以「ｃａｓｈｍａｒｙ」帳號為賣家，佯稱欲
    拍賣「新力牌ＰＳ３遊戲機」一臺，致李威瑜陷於錯誤，參
    與購買，並約定於同年月五日下午四時許先給付訂金二千元
    ，戊○○乃依「頭家」之指示前往臺北市○○區○○路四段
    一九五巷三號四樓，向李威瑜收取訂金二千元；復於同年月
    九日上午十時許，戊○○再依「頭家」之指示前往上址向李
    威瑜收取尾款現金一萬三千元，惟李威瑜於交付全部款項後
    ，始終未收受上開遊戲機，方知受騙，嗣於同年月十日報警
    處理，而查悉上情。
  (三)戊○○於上揭被害人將款項分別匯入前開陳源鴻、朱元豪之
    帳戶後，旋依「頭家」之指示，持上開陳源鴻、朱元豪所有
    之金融卡，將被害人匯入之款項均提領一空，再自行扣取每
    日詐欺所得百分之一之金額作為報酬，餘款則存入其提供予
    該詐欺集團之上開聯邦銀行帳戶內，以供該詐欺集團成年成
    員提領。嗣於九十五年十一月十日下午一時許，戊○○搭乘
    由不知情之詹清輝駕駛之租賃車輛至臺中市○○路與中港路
    路口時為警盤檢查獲，並扣得如附表二所示戊○○所有供紀
    錄網路訂貨人購買物品資料之手寫記事本一本及其所申辦供
    與「頭家」聯絡使用之行動電話（含門號00000000
    00號晶片卡一張）一支、「頭家」所有交予戊○○保管以
    紀錄訂貨人資料之送貨單一本、紀錄丁○○與乙○○資料之
    估價單一本；戊○○並帶同警方前往臺北縣泰山鄉○○路三
    段一四二巷一０二號四樓之二十租屋處，扣得朱元豪所有之
    臺北國際商業銀行0000000000000號、陳源鴻
    所有之第一商業銀行00000000000000號金融
    卡各一張及戊○○所有之聯邦商業銀行000000000
    000號帳戶存摺一本。
  (四)案經臺中市警察局報告臺灣臺中地方法院檢察署檢察官呈請
    臺灣高等法院檢察署檢察長令轉臺灣板橋地方法院檢察署檢
    察官偵查起訴。
二、本件證據：
  (一)被告戊○○於本院準備程序及審理時之自白。
  (二)被害人己○○、甲○○、丙○○、黃裕傑、施惠雲、蔣仁槐
    、陳旭政、張鴻吉、林昉、王潔瑜、施創盛、林立凱、丁○○、乙○○於警詢之指述。
  (三)證人即另案被告陳源鴻、朱元豪於警詢、偵查之證詞。
  (四)被告戊○○上開聯邦銀行帳戶之開戶資料及存摺存款明細分
    類帳各一份；門號0000000000號、000000
    0000號行動電話之申請人資料及雙向通話明細表、陳源
    鴻上開第一商業銀行三重分行之開戶資料及交易明細、朱元
    豪上開臺北國際商業銀行大安分行帳戶之開戶資料及客戶歷
    史資料查詢明細表各一份。
  (五)被害人己○○之雅虎奇摩電子信箱網頁列印資料、中國信託
    自動櫃員機交易明細表影本、甲○○之露天拍賣網站交易資
    料、第一銀行網路理財機未登摺交易明細查詢資料、丙○○
    之露天拍賣網站交易資料、ＨｉＮｅｔ網頁郵件列印資料、
    兆豐國際商業銀行自動櫃員機交易紀錄表影本、黃裕傑之中
    華郵政公司自動櫃員機交易明細表影本、臺北縣政府警察局
    受理刑事案件報案三聯單影本、施惠雲之臺灣企銀ｅ－ＡＴ
    Ｍ交易明細表影本、臺南縣警察局受理刑事案件報案三聯單
    影本、蔣仁槐之郵局存摺內頁轉帳資料影本、陳旭政之露天
    拍賣交易資料影本、彰化縣警察局田中分局受理刑事案件報
    案三聯單影本、張鴻吉之網路交易資料影本、中華郵政公司
    自動櫃員機交易明細表影本、林昉之網路交易資料影本、
    國泰世華銀行內湖分行存摺內頁轉帳資料影本、王潔瑜之國
    泰世華銀行自動櫃員機客戶交易明細表影本、臺北市政府警
    察局文山第一分局受理刑事案件報案三聯單影本、施創盛之
    郵局客戶交易歷史清單影本、林立凱之露天拍賣網站交易資
    料影本、臺北市政府警察局文山第二分局受理刑事案件報案
    三聯單影本、丁○○出具之估價單影本、乙○○出具之估價
    單影本各一份。
  (六)扣案如附表二所示之物、另案被告陳源鴻所有之第一商業銀
    行00000000000000號帳戶之金融卡、另案被
    告朱元豪所有之臺北國際商業銀行00000000000
    00號帳戶之金融卡各一張。
三、論罪科刑部分：
  (一)核被告戊○○所為，均係犯刑法第三百三十九條第一項之詐
    欺取財罪。被告戊○○與姓名年籍不詳綽號「頭家」等成年
    詐欺集團成員，有犯意聯絡及行為分擔，均為共同正犯。又
    被告戊○○所犯前開十四罪，時地不同，犯意各別，行為互
    殊，應予分論併罰。
  (二)爰審酌被告戊○○有上開前案紀錄，有臺灣高等法院被告前
    案紀錄表一份在卷可稽，素行並非良好，其為身心健全之成
    年人，竟不思以正當合法之方式賺取財富，明知提供金融機
    構帳戶、行動電話門號供詐欺集團使用，將便利詐欺集團詐
    騙無辜民眾將金錢匯入，助長詐欺犯罪，竟為圖一己私利，
    受僱於姓名年籍不詳綽號「頭家」之成年人為首之詐欺集團
    ，擔任提領及收取詐欺所得金額之工作，並按日收取每日詐
    欺所得百分之一之金額作為報酬，雖非直接以虛假之網路拍
    賣手段向被害人詐財，惟於被害人等受騙後將款項匯入上開
    帳戶後旋將之提領一空，並將所得款項轉存至其自己之上開
    聯邦銀行帳戶，以供前述詐欺集團成年成員領取，詐欺所得
    之金額甚鉅，被害人損失慘重，且增加被害人尋求救濟之困
    難，並使犯罪追緝增加障礙，對社會治安形成重大影響，惡
    性非輕；兼衡被告犯罪之動機、目的、手段、所得利益、犯
    罪之次數、迄未與被害人達成和解或賠償損害，惟念及被告
    於犯罪後坦承犯行，態度尚佳等一切情狀，量處如主文所示
    之刑，以示懲儆。末按，本件被告犯罪後，中華民國九十六
    年罪犯減刑條例業已制定，經總統於九十六年七月四日公布
    ，同年月十六日生效施行，查被告上開犯行之犯罪時間，均
    在九十六年四月二十四日以前，悉合於減刑條件，爰減為如
    主文所示之刑，並定其應執行之刑。
  (三)末查，扣案如附表二編號一所示之物，為被告所有供上開犯
    罪所用之物；附表二編號二所示之物，為共犯「頭家」所有
    供犯罪事實(二)13.、14.所示犯罪所用及預備供犯罪所用之物，
    業據被告於警詢時供明在卷，應分別依刑法第三十八條第一
    項第二款規定於各該主文項下宣告沒收之。至扣案臺北國際
    商業銀行帳號0000000000000號及第一商業銀
    行三重埔分行帳號00000000000000號之金融
    卡各一張，分屬另案被告陳源鴻、朱元豪所有，均非被告或
    詐欺集團共犯所有之物，業據被告供明在卷，爰均不為沒收
    之諭知。
四、應依刑事訴訟法第二百七十三條之一第一項、第二百九十九
    條第一項前段、第三百十條之二、第四百五十四條第二項，
    刑法第二十八條、第三百三十九條第一項、第五十一條第五
    款、第三十八條第一項第二款，刑法施行法第一條之一第一
    項、第二項前段，中華民國九十六年罪犯減刑條例第二條第
    一項第三款、第七條，判決如主文。
五、如不服本判決，得自收受送達之日起十日內敘明上訴理由向
    本院提出上訴狀。
本案經檢察官林珮菁到庭執行職務。
中    華    民    國    97    年    7     月    14    日
                  刑事第九庭    法  官  張筱琪
上列正本證明與原本無異。
如不服本判決，應於送達後十日內敘明上訴理由，向本院提出上
訴狀
                                書記官  林怡君
中    華    民    國    97    年    7     月    14    日
附錄本案論罪科刑法條全文：
刑法第三百三十九條
意圖為自己或第三人不法之所有，以詐術使人將本人或第三人之
物交付者，處五年以下有期徒刑、拘役或科或併科一千元以下罰
金。
以前項方法得財產上不法之利益或使第三人得之者，亦同。
前二項之未遂犯罰之。
附表一：
┌──┬─────┬───────────────────┐
│編號│犯罪事實  │          宣  告  刑                  │
├──┼─────┼───────────────────┤
│ 1  │犯罪事實欄│戊○○共同意圖為自己不法之所有，以詐術│
│    │(二)1.      │使人將本人之物交付，處有期徒刑貳月，減│
│    │          │為有期徒刑壹月。扣案如附表二所示之物均│
│    │          │沒收之。                              │
├──┼─────┼───────────────────┤
│ 2  │犯罪事實欄│戊○○共同意圖為自己不法之所有，以詐術│
│    │(二)2.      │使人將本人之物交付，處有期徒刑貳月，減│
│    │          │為有期徒刑壹月。扣案如附表二所示之物均│
│    │          │沒收之。                              │
├──┼─────┼───────────────────┤
│ 3  │犯罪事實欄│戊○○共同意圖為自己不法之所有，以詐術│
│    │(二)3.      │使人將本人之物交付，處有期徒刑貳月，減│
│    │          │為有期徒刑壹月。扣案如附表二所示之物均│
│    │          │沒收之。                              │
├──┼─────┼───────────────────┤
│ 4  │犯罪事實欄│戊○○共同意圖為自己不法之所有，以詐術│
│    │(二)4.      │使人將本人之物交付，處有期徒刑貳月，減│
│    │          │為有期徒刑壹月。扣案如附表二所示之物均│
│    │          │沒收之。                              │
├──┼─────┼───────────────────┤
│ 5  │犯罪事實欄│戊○○共同意圖為自己不法之所有，以詐術│
│    │(二)5.      │使人將本人之物交付，處有期徒刑貳月，減│
│    │          │為有期徒刑壹月。扣案如附表二所示之物均│
│    │          │沒收之。                              │
├──┼─────┼───────────────────┤
│ 6  │犯罪事實欄│戊○○共同意圖為自己不法之所有，以詐術│
│    │(二)6.      │使人將本人之物交付，處有期徒刑貳月，減│
│    │          │為有期徒刑壹月。扣案如附表二所示之物均│
│    │          │沒收之。                              │
├──┼─────┼───────────────────┤
│ 7  │犯罪事實欄│戊○○共同意圖為自己不法之所有，以詐術│
│    │(二)7.      │使人將本人之物交付，處有期徒刑貳月，減│
│    │          │為有期徒刑壹月。扣案如附表二所示之物均│
│    │          │沒收之。                              │
├──┼─────┼───────────────────┤
│ 8  │犯罪事實欄│戊○○共同意圖為自己不法之所有，以詐術│
│    │(二)8.      │使人將本人之物交付，處有期徒刑貳月，減│
│    │          │為有期徒刑壹月。扣案如附表二所示之物均│
│    │          │沒收之。                              │
├──┼─────┼───────────────────┤
│ 9  │犯罪事實欄│戊○○共同意圖為自己不法之所有，以詐術│
│    │(二)9.      │使人將本人之物交付，處有期徒刑貳月，減│
│    │          │為有期徒刑壹月。扣案如附表二所示之物均│
│    │          │沒收之。                              │
├──┼─────┼───────────────────┤
│ 10 │犯罪事實欄│戊○○共同意圖為自己不法之所有，以詐術│
│    │(二)10.      │使人將本人之物交付，處有期徒刑貳月，減│
│    │          │為有期徒刑壹月。扣案如附表二所示之物均│
│    │          │沒收之。                              │
├──┼─────┼───────────────────┤
│ 11 │犯罪事實欄│戊○○共同意圖為自己不法之所有，以詐術│
│    │(二)11.      │使人將本人之物交付，處有期徒刑貳月，減│
│    │          │為有期徒刑壹月。扣案如附表二所示之物均│
│    │          │沒收之。                              │
├──┼─────┼───────────────────┤
│ 12 │犯罪事實欄│戊○○共同意圖為自己不法之所有，以詐術│
│    │(二)12.      │使人將本人之物交付，處有期徒刑貳月，減│
│    │          │為有期徒刑壹月。扣案如附表二所示之物均│
│    │          │沒收之。                              │
├──┼─────┼───────────────────┤
│ 13 │犯罪事實欄│戊○○共同意圖為自己不法之所有，以詐術│
│    │(二)13.      │使人將本人之物交付，處有期徒刑貳月，減│
│    │          │為有期徒刑壹月。扣案如附表二所示之物均│
│    │          │沒收之。                              │
├──┼─────┼───────────────────┤
│ 14 │犯罪事實欄│戊○○共同意圖為自己不法之所有，以詐術│
│    │(二)14.      │使人將本人之物交付，處有期徒刑貳月，減│
│    │          │為有期徒刑壹月。扣案如附表二所示之物均│
│    │          │沒收之。                              │
├──┴─────┴───────────────────┤
│應執行刑：有期徒刑壹年。扣案如附表二所示之物均沒收之。  │
└────────────────────────────┘
附表二：
┌──┬───────────────────────────┐
│編號│物品名稱                                              │
├──┼───────────────────────────┤
│ 1  │行動電話（含門號為0000000000號ＳＩＭ卡）一支│
│    │、聯邦銀行000000000000號帳戶存摺及手寫記事│
│    │本各一本。                                            │
├──┼───────────────────────────┤
│ 2  │送貨單及估價單各一本                                  │
└──┴───────────────────────────┘


司法院資訊處製作；財團法人民間司法改革基金會備份。
